臺灣板橋地方法院民事判決　　　　　　　 94年度婚字第713號
原　　告　乙○○
被　　告　甲○○
上列當事人間請求離婚事件，本院於中華民國94年9月28日言詞
辯論終結，判決如下：
    主    文
准原告與被告離婚。
訴訟費用由被告負擔。
    事實及理由
一、原告主張：原告於十五歲時因無知而與被告懷有身孕，乃奉
    子命結婚，目前以台北縣土城市○○路○路240巷11號2樓為
    共同住所。被告婚後不知上進，家庭經濟困苦，原告遂在家
    照顧幼子並做衣服補貼家用，被告脾氣暴躁易怒，若有不順
    心即對原告辱罵「瘋婆」及俗稱「三字經」之髒話，更不定
    時經常的毆打原告，最近於94年6月9日、94年6月19日、94
    年9 月25日、94年9月27日均有毆打原告，其中於94年6月19
    日原告發生嘔吐，疑似輕微腦震盪，94年9月25日那次原告
    有報警，但警察到達時，被告已先行離家。又被告會趁原告
    不在家時翻遍原告的物件，偷走原告的證件、金錢、金飾，
    又偷看原告的私人信件，被告還會趁原告睡覺時剪破原告的
    內褲、侵犯原告的身體、用手摳原告的陰道，致原告飽受婦
    女病之苦，原告後來拒絕被告的性關係並與被告分房睡覺，
    原告的婦女病始不藥而癒。原告多年來為了子女而百般忍耐
    被告的折磨，目前兩造的兒女均已成年，原告為圖過清淨的
    後半生，不願再受被告的精神及暴力折磨，且兩造婚姻已達
    重大事由而難以維持，為此依民法第一０五二條第二項規定
    訴請離婚等語。並聲明：如主文所示。
二、被告抗辯：原告的精神狀態不是很好，原告經常在家裡面說
    要燒東西，還拿刀子揮來揮去，都是被告去阻止，如果原告
    堅持要離婚，以後原告若發生什麼事情就由原告自己承擔，
    被告不願意與原告離婚是因為被告要對原告的七十多歲的老
    母親有所交待。被告承認會搥打原告的手臂，最近大約二、
    三次，這個月大概有二次，七月有一次，六月只有一次，因
    為原告有時會拿刀子亂揮或拿打火機亂燒或拿剪刀亂剪，被
    告不會打原告的重要頭部，只是會推或搥原告的手臂，其中
    今年6月9日、6月19日二次，被告承認有打原告的手臂，其
    中9月25日那次，被告只是搥打原告的手臂，94年9月27 日
    那次，被告並沒有打原告，被告只是推原告，因為當時原告
    拿刀子要砍被告，所以被告才推原告，原告的頭就撞到桌子
    而腫起來，當時雙方都失去理智，被告不知道原告撞到哪裡
    。被告承認會罵原告「瘋婆」，因為被告的工作壓力很大，
    回家後原告還會煩被告，所以才辱罵原告。兩造已經分房兩
    年而沒有性關係，被告否認有對原告性虐待，原告應去驗傷
    證明遭受性虐待等語。並聲明：駁回原告之訴。
三、按有民法第一千零五十二條第一項以外之重大事由，難以維
    持婚姻者，夫妻之一方得請求離婚，同條第二項定有明文。
    核其立法意旨，係夫妻一方之事由，雖不備同條第一項所列
    各款之要件，祇須按其事由之情節，在客觀上確實難以維持
    婚姻生活者，亦得請求裁判離婚。現代婚姻係以男女雙方之
    感情為基礎，以雙方情投意合，相互溝通扶持，彼此容忍，
    共同經營婚姻生活為要件，故所謂難以維持婚姻之事由，須
    該事由足以妨害婚姻互敬互愛、互信互諒之基礎，且已達於
    任何人處於同一境況，均將無意維持婚姻之程度，自屬上開
    條款之重大事由。
四、原告主張之事實，業據原告提出戶籍謄本一份、原告的驗傷
    診斷書影本二份（94年6月9日及6月19日之驗傷）為證。又
    兩造之女兒黃芷琳到庭證稱：「我現在因為就學而住台南，
    我爸爸對我們很好，但是父母已經半年以上沒有說話了，我
    看過父母有口角紛爭，爸爸有動手打媽媽的身體，我們有去
    阻止，這種情形我看過二次，一次是在今年三月間，那次爸
    爸打媽媽的頭部一下，一次是九十二年三月間，這次是打媽
    媽的手臂，所以媽媽手臂有瘀青；爸爸會罵媽媽『三字經』
    ，爸爸會對我們說媽媽是『瘋子』，因為在我還小的時候，
    媽媽曾經住過療養院一陣子；父母已經分房睡二年了。我不
    希望父母離婚，我認為父母可以再溝通」等語。復參酌被告
    所陳兩造已分房睡二年、被告會搥打原告的手臂、辱罵原告
    是「瘋婆」等情。足證原告主張經常遭受被告的辱罵及毆打
    、兩造感情不睦已久等情，為真實。
五、依上開調查，兩造因溝通不良而感情不睦，被告動輒辱罵原
    告「瘋婆」或俗稱「三字經」之髒話（即「幹你娘」），更
    會出手毆打原告，最近於94年6月9日、6月19日、9月25日、
    9月27日均發生肢體衝突，原告確實受有肢體傷害及精神痛
    苦，足見被告不尊重原告的人格尊嚴，又兩造因感情不睦而
    長達二年多分房睡覺而無夫妻性生活，原告於本案審理時多
    次堅定表達不願再忍受被告的折磨，是以兩造婚姻已生破綻
    ，基礎嚴重動搖，難期有共同之婚姻生活，應已合乎有重大
    事由難以維持婚姻之要件。是原告據以訴請判決與被告離婚
    ，為有理由，應予准許。
六、結論：本件原告之訴為有理由，依民事訴訟法第七十八條，
    判決如主文。
中　　華　　民　　國　　94　　年　　10　　月　　19　　日
                                臺灣板橋地方法院家事法庭
                                    法　  官　黃  惠  瑛
上列正本證明與原本無異。
如對本判決不服，應於收受判決後20日內向本院提出上訴狀（須
按他造人數附繕本並繳納上訴費用）。
中　　華　　民　　國　　94　　年　　10　　月　　19　　日
                                    書 記 官　林  月  蓉
